臺灣屏東地方法院交通事件裁定　　　　 100年度交聲字第49號
原處分機關　交通部公路總局高雄區監理所屏東監理站
異　議　人
即受處分人　鍾欣諭
上列受處分人因違反道路交通管理處罰條例事件，對於交通部公
路總局高雄區監理所屏東監理站民國100 年1 月24日所為之處分
（原處分案號：屏監違字第裁82-V00000000號）聲明異議，本院
裁定如下：
    主  文
異議駁回。
    理  由
一、原處分意旨略以：異議人即受處分人鍾欣諭於民國99年10月
    21日11時30分許，騎乘車牌號碼218-DZD 號重型機車，行經
    屏東縣屏東市○○○路與安心巷口前時，因有不依標誌、標
    線號誌指示及違反道路交通安全規則肇事致人受傷之違規事
    實，為警掣單舉發，嗣原處分機關即交通部公路總局高雄區
    監理所屏東監理站認異議人上開情形，違反道路交通管理處
    罰條例第48條第1 項第2 款規定，裁處罰鍰新臺幣（下同）
    600 元，並記違規點數5 點等語。
二、聲明異議意旨略以：伊於肇事當時，係因該路段顯示左轉彎
    一定要有亮左轉綠燈箭頭，伊才能左轉，不然只亮直行綠燈
    箭頭左轉會有違規左轉之罰款等語。
三、按駕駛人駕駛汽車，應遵守道路交通標誌、標線、號誌之指
    示，並服從交通指揮人員之指揮；機器腳踏車行駛至交岔路
    口，其轉彎，應依標誌或標線之規定行駛，道路交通安全規
    則第90條、第99條第2 項定有明文；又依該規則第2 條第1
    款規定，該規則所規範之汽車，包含機器腳踏車在內。次按
    汽車駕駛人轉彎時，不依標誌、標線、號誌指示者，處600
    元以上1,800 元以下罰鍰；另汽車駕駛人有下列各款所列幣
    600 元以上1,800 元以下罰鍰；汽車駕駛人，駕駛汽車違反
    道路交通安全規則，因而肇事致人受傷者，記違規點數3 點
    ；汽車駕駛人有下列各款所列條款之一者，除依原條款處罰
    鍰外，並予記點：一、有第48條情形者，記違規點數1 點，
    道路交通管理處罰條例第48條第1 項第2 款、第61條第3 項
    、第63條第1 項第1 款（原處分漏未記載該條文）亦定有明
    文。
四、異議人於首揭時、地，騎乘前開車號重型機車與黃玉敏駕駛
    車牌號碼4715-FN 號自用小客車，兩車發生擦撞並致蔡馨慧
    受有傷害之情，為異議人所不爭執，並經本院依職權調閱本
    件道路交通事故調查卷宗查核屬實，是此部分之事實，應可
    認定。本件異議人固否認有首揭交通違規情事，並以前揭情
    詞置辯，惟查：
（一）觀以本件肇事地點，共設有3 面機車應兩段式左轉之標誌
      ，是車行至該路段之機車，倘欲左轉進入和生路一段，應
      直行至安心巷口待轉區○○○○○道綠燈亮起時，方可前
      往和生路一段方向。而舉發地點直行箭頭燈亮時，係指示
      民生東路汽、機車均可直行民生路，左轉箭頭燈亮起則為
      指示民生東路內側左轉之汽車行駛，此有屏東縣政府警察
      局100 年4 月8 日屏警交字第1000018962號函、舉發現場
      照片附卷可考（見本院卷第39至42頁）。
（二）本件異議人於警詢時供稱：伊當時騎乘重型機車沿民生東
      路外線車道由東向西方向直行，伊行駛至肇事地點時，看
      見路口號誌為綠燈，便打方向燈往和生路方向行駛，當時
      有看到左後照鏡發現一部小客車在我左後方，伊可以感覺
      可以安全通過就開始左轉，當伊左轉不到幾公尺，就被後
      方一部行駛而來之自小客車擦撞伊車機車左後部位等語（
      見本院卷第22頁）。
（三）證人蔡馨慧即異議人於肇事時所附載之人，其於警詢時陳
      稱：伊乘坐車牌號碼218-DZD 號重型機車，並沿民生東路
      往和生路方向行駛，當伊要開始左轉時，就被後方直行小
      客車擦撞，當時伊車有打左轉方向燈（見本院卷第26頁）
      ；證人黃玉敏於警詢時則陳稱：伊車沿民生東路內車道有
      東向西方向直行，當行車至肇事地點時，有一台重型機車
      突然左轉，當伊發現時就與該機車發生擦撞等語（見本院
      卷第24頁）
（四）觀以異議人前開所述，與證人蔡馨惠、黃玉敏所陳，互核
      一致，是前揭證人所陳，應與事實相符，堪以憑採。足見
      異議人於肇事當時，異議人所騎乘之機車業已開始左轉，
      欲往和生路一段方向行駛，卻未遵行舉發地點機車應兩段
      式左轉標誌牌之指示，逕自左轉，始與黃玉敏駕駛之直行
      車輛發生擦撞，是異議人確有因有不依標誌、標線號誌指
      示及違反道路交通安全規則肇事致人受傷之違規事實，應
      堪以認定。
（五）至異議人檢附其自行拍攝舉發地點燈號照片（見本院卷第
      10頁）並辯稱：該路段左轉彎一定要有亮左轉綠燈箭頭才
      能左轉，不然只亮直行綠燈箭頭左轉會有違規左轉之罰款
      云云。然舉發地點機車應兩段式左轉之標誌共計3 面，且
      設置位置亦未有任何遮蔽物，衡情一般合格考領有駕駛執
      照之機車駕駛人均會知悉行經該路口時，若欲左轉進入和
      生路一段或左轉往屏東縣麟洛鄉方向，機車應兩段式左轉
      ，是本件異議人顯係誤認號誌，異議人前揭所辯，洵屬無
      據，為無理由，應予駁回。
五、爰依道路交通管理處罰條例第87條第2 項、道路交通事件處
    理辦法第18條，裁定如主文。
中    華    民    國  100     年    4     月    20    日
                  交通法庭      法  官  羅森德
以上正本證明與原本無異。
如不服本裁定應於收受送達後5 日內向本院提出抗告書狀敘述抗
告之理由抗告於臺灣高等法院高雄分院。
中    華    民    國  100     年    4     月    20    日
                                書記官  盧姝伶